臺灣臺南地方法院交通事件裁定　　　　　　　　　　九十一年度交聲字第一九五號
　　移送機關　台北市交通事件裁決所
　　受處分人
　　即異議人　甲○○
右列受處分人因違反道路交通管理處罰條例案件，對於台北市交通事件裁決所民國九
十一年五月二十七日所為之裁決處分（處分案號：北市裁三字第裁二二─Ｚ0000
0000號）聲明異議，本院裁定如左：
    主  文
異議駁回。
    理  由
一、聲明異議意旨略以：如附件聲明異議狀所載。
二、按汽車駕駛人，有駕駛車輛未隨身攜帶駕駛執照之情形者，處新臺幣三百元以上
    六百元以下罰鍰，並責令補辦登記、補照、換照或禁止駕駛；汽車駕駛人，駕駛
    汽車經測試檢定有酒精濃度超過規定標準情形者，處新臺幣一萬五千元以上六萬
    元以下罰鍰，並當場移置保管其車輛及吊扣其駕駛執照一年，道路交通管理處罰
    條例第二十五條第三款、第三十五條第一項第一款分別定有明文。又汽車駕駛人
    ，有飲用酒類或其他類似物後其吐氣所含酒精濃度超過每公升０．二五毫克或血
    液中酒精濃度超過百分之０．０五以上者，不得駕車，道路交通安全規則第一百
    十四條第二款亦規定甚明。
三、經查：
    （一）本件受處分人即異議人甲○○係於民國九十一年三月十七日七時二十七分
          許，駕駛車號Ｓ６─２５２５號自用小客車行至國道一號北向二一八公里
          時，因任意在路肩停車睡覺，經警上前稽查並索閱相關證件時，發現異議
          人當時繫有安全帶坐在駕駛座上睡覺，且未隨車攜帶駕駛執照並有飲酒現
          象，乃當場測試其吐氣所含酒精濃度竟高達每公升０．三三毫克，遂予掣
          單舉發等情，有內政部警政署國道公路警察局公警局交字第Ｚ00000
          000號舉發違反道路交通管理事件通知單及內政部警政署國道公路警察
          局第三警察隊九十一年四月二十三日公警國三刑字第０九一０００五八六
          ０號函各一紙附卷可稽，並經證人即本件舉發員警王台生到庭陳證：「（
          問：本件是否你告發的，情形如何？）是我告發的，當日我執巡邏勤務一
          到現場就發現異議人的車子停在路肩上，異議人是坐在駕駛座上，旁邊坐
          一乘客，二人均繫好安全帶，因駕駛座的車窗未關酒精味道很重，我們推
          醒異議人後因為異議人是駕駛人，我們針對異議人作酒測，異議人酒測值
          超過○點二五我們才當場告發。因為異議人若有換座位不可能我們舉發時
          安全帶還繫好在睡覺」等語綦詳（見本院九十一年七月十一日訊問筆錄）
          ，而異議人亦坦承未隨車攜帶駕駛執照，且有於案發前二小時在台南市○
          ○路某ＰＵＢ內飲酒，並於右開時、地因違規停車在路肩睡覺，而在該輛
          自小客車駕駛座上為警盤檢索閱相關證件，經警測得其吐氣所含酒精濃度
          已高達前開數值並掣單舉發之事實，參諸執勤警員係依法執行公務，與異
          議人並不相識，素無怨隙，苟非實情，自無須恣意誣攀之理。而且警員執
          行公務本身受行政懲處責任之監督，到庭具結作證更以刑罰擔保其真實性
          ，警員應無甘冒行政懲處及刑法偽證罪責任而刻意誣陷之必要。因此，可
          信賴員警王台生前開陳證為真實。
    （二）異議人雖一再辯稱：當日係由坐在駕駛座旁之友人楊忠錡開車至上開地點
          ，因伊同感疲憊才在互換座位後，一起坐在車內睡覺云云。惟按法院受理
          交通異議案件，乃是對於交通舉發行政處分審查其是否違法，本質上屬於
          行政爭訟過程，與普通法院審理刑事案件之原則不同。其舉證責任之原理
          ，非如刑事案件中，應超越任何合理懷疑始可為有罪判決者之嚴格程度。
          其舉證責任之原理，應與民事訴訟相類似，除有特別規定外，基本上準用
          民事訴訟法，由國家機關與人民二造，各自履行其主觀之舉證責任，在過
          程中各自提出證據；若窮盡各種證據方法，待證結果仍有不明時，則由客
          觀之舉證責任危險分配原則，決定國家機關與人民二造何人應受敗訴危險
          。此參酌行政訴訟法第一百三十六條規定準用民事訴訟法第二百七十七條
          自明。查原裁決機關台北市交通事件裁決所，裁決異議人甲○○有駕駛車
          輛未隨身攜帶駕駛執照及駕駛自小客車有酒精濃度超過規定標準情形之違
          規情事，乃引據舉發單為證。而查警員王台生本身直接見聞異議人有酒後
          駕駛前揭自小客車之事實經過，對事實最為明瞭，又經以行政及刑事責任
          擔保其真實性，且舉發當時所記載違規人酒後駕駛車輛之違規情節又與事
          實相符等等各項因素，綜合認定其陳述為可採信。況異議人在為警查獲當
          時係繫有安全帶坐在駕駛座上睡覺，另一乘客楊忠錡亦同繫有安全帶並坐
          在駕駛座旁，設該車原即由楊忠錡駕駛至該處，則彼等既因同感疲累而欲
          在路肩停車睡覺，其等儘可直接在各自座位上靠臥或將座位擺平即可，又
          何須互換座位始能休息？且若二人真有互換座位，又豈有再度將安全帶繫
          好始能睡覺之理？所辯顯與常理有違！是異議人前開所辯，要係卸責之詞
          ，自無可採。
    （三）本件異議人有於右述時、地，駕駛自小客車未隨身攜帶駕駛執照且有酒精
          濃度超過規定標準情形之事實，既可認定，則移送機關即台北市交通事件
          裁決所據此引用前開道路交通管理處罰條例第二十五條第三款、第三十五
          條第一項第一款規定，而裁處異議人罰鍰新臺幣一萬九千八百元並吊扣其
          駕駛執照一年，於法並無不當，異議人異議為無理由，應予駁回。
四、據上論斷，應依道路交通案件處理辦法第十九條，裁定如主文。
中      華      民      國      九十一      年     十一     月    八    日
                                  臺灣臺南地方法院交通法庭
                                      法  官  張  瑛  宗
右正本證明與原本無異
如不服本裁定應於送達後五日內向本院提出抗告狀
                                      書記官  陳  志  德
中      華      民      國      九十一      年     十一     月 十三   日
